臺灣高雄地方法院刑事判決　　　　　　　　　　　　九十三年度交簡上字第五四號
　　上　訴　人　臺灣高雄地方法院檢察署檢察官
　　被　　　告　丙○○
右列上訴人因公共危險案件，不服臺灣高雄地方法院交通法庭九十三年度交簡字第六
號中華民國九十三年一月七日第一審判決（聲請案號：九十二年度偵字第二五三七八
號），提起上訴，本院管轄之第二審合議庭判決如左：
    主  文
原判決撤銷。
丙○○服用酒類，不能安全駕駛動力交通工具而駕駛，處有期徒刑參月，如易科罰金
，以參佰元折算壹日。
    事  實
一、丙○○明知服用酒類，不能安全駕駛動力交通工具者，不得駕駛動力交通工具，
    仍於民國九十二年十二月十四日二十二時許，在高雄市○○區○○路某處名稱不
    詳之卡拉ＯＫ店，飲用威士忌酒類一、二杯，其控制力及注意力均已達不能安全
    駕駛動力交通工具之狀態以後，猶駕駛車牌號碼ＳＢ─五八五六號自用小客車，
    沿高雄市道路，由高雄市楠梓區往高雄縣梓官鄉方向行駛。迨於同日二十三時許
    （聲請簡易判決處刑書誤載為十四時二十三分許），丙○○駕駛前揭自用小客車
    ，沿高雄市○○區○○路，由南往北方向行駛，行經高雄市○○區○○路九○二
    號前時，因行車不慎，先撞及甲○○駕駛之車牌號碼ＺＩ─七六○五號自用小客
    車，再撞及正在執行巡邏勤務之替代役男乙○○駕駛之車牌號碼ＸＶＮ─二四七
    號機車，並致乙○○因而人車倒地，受有頭部受傷之傷害（過失傷害部分，未據
    告訴）。嗣警據報前往現場處理，因無法對於丙○○實施吐氣中所含酒精濃度之
    測試，而將丙○○送至高雄市國軍左營醫院（下稱左營醫院），經左營醫院於同
    年月十五日零時三十九分許，對於丙○○抽血檢驗後，發現丙○○體內血液中酒
    精濃度已達三百十一ＭＧ＼ＤＬ，相當於吐氣中所含酒精濃度為每公升一點五六
    毫克，而查悉上情。
二、案經高雄市政府警察局楠梓分局報請臺灣高雄地方法院檢察署檢察官聲請簡易判
    決處刑。
    理  由
一、訊據被告丙○○對於右揭時地服用酒類，已達不能安全駕駛之狀態以後，仍駕駛
    前揭自用小客車於上開道路行駛之事實供承不諱，再被告於右揭時地服用酒類後
  ，駕駛前揭自用小客車，因行車不慎先後撞及甲○○、乙○○所駕駛之前開車輛
    ，並致乙○○受有頭部受傷之傷害之事實，亦據證人甲○○、乙○○於警詢中證
    述屬實，並有高雄市政府警察局交通大隊交通事故談話紀錄表影本三份、道路交
    通事故現場圖、舉發違反道路交通管理事件通知單等影本各一份、現場照片六幀
    在卷足據。而被告為警送至左營醫院，經左營醫院於同年月十五日零時三十九分
    許，對於被告抽血檢驗後，發現被告體內血液中酒精濃度已達三百十一ＭＧ＼Ｄ
    Ｌ，相當於吐氣中所含酒精濃度每公升一點零五六毫克等情，亦有左營醫院一般
    生化學檢查檢驗報告單影本一紙在卷足據。按刑法第一百八十五條之三規定所謂
    「不能安全駕駛」，係抽象危險犯，並不以發生具體危險為必要，而對於呼氣酒
    精濃度已達每公升零點五五毫克（零點五五ＭＧ＼Ｌ）以上者，肇事率為一般正
    常人之十倍，認為已達不能安全駕車之標準，此業經法務部八十八年五月十八日
    以法八八檢字第一六六九號函告週知，應為絕對不能安全駕駛動力交通工具
    。且按就醫學文獻所知，酒精對人體造成之影響；於飲酒後吐氣所含酒精濃度達
    每公升零點二五毫克（約合體內血液中酒精濃度五○ＭＧ＼ＤＬ或零點零五％）
    時，屬於輕度中毒症狀，造成輕度協調功能降低；飲酒後吐氣所含酒精濃度達每
    公升零點五毫克時（約合體內血液中酒精濃度一○○ＭＧ＼ＤＬ或零點一％）時
    ，屬於輕到中度中毒症狀，出現反應較慢、感覺減低、影響駕駛之狀況；於飲酒
    後吐氣所含酒精濃度達每公升一毫克時，屬於中到重度中毒症狀，呈現步態不穩
    ，噁心嘔吐，精神混惑不清晰；又飲酒後一小時許，其體內血液酒精濃度可達最
    高，飲酒一小時後其體內之酒精濃度隨即消減，此有行政院國軍退除役官兵輔導
    委員會臺北榮民總醫院八十八年八月五日（八八）北總內字第二六八六八號函文
    及八十八年十月二十六日（八八）院賓文廉字第一三四○七號臺灣高等法院函附
    台北醫學院附設醫院精神科主任蔡尚穎「酒精對人體生理與行為之影響」一文可
    據。本案被告經左營醫院於同年月十五日零時三十九分許，對之抽血檢驗後，其
    體內血液中酒精濃度既已達三百十一ＭＧ＼ＤＬ，相當於吐氣中所含酒精濃度為
    每公升一點五六毫克，揆諸前揭之說明，可知被告於右揭時地駕駛前揭自用小客
    車之際，顯然已達不能安全駕駛之情狀甚明。復參以被告為警查獲以後，經警測
    試觀察，認被告有多話情事；查獲、測試或詢問過程，被告有昏睡叫喚不醒、泥
    醉情事，有刑法第一百八十五條之三案件測試觀察紀錄表一紙在卷足據，益徵被
    告於右揭時地駕駛前揭自用小客車時，已達不能安全駕駛之狀態。本案事證已臻
    明確，被告犯行洵堪認定。
二、核被告所為，係犯刑法第一百八十五條之三之服用酒類不能安全駕駛動力交通工
    具而駕駛罪。原審對被告為有罪科刑之判決，固非無見，惟查，酒精成分對人之
    意識、控制能力俱有不良影響，超量飲酒後將導致對於週遭事務之辨識及反應能
    力較諸平常狀況薄弱，因此酒後駕車在道路上行駛，對一般往來之公眾及駕駛人
    自身具有高度之危險性。被告明知上情，仍漠視自身安危，罔顧公眾之安全，於
    服用酒類，其體內血液中酒精濃度高達三百十一ＭＧ＼ＤＬ，相當於吐氣中所含
    酒精濃度為每公升一點五六毫克，猶執意駕車上路，對於他人生命安全之危害非
    輕，且先後撞及甲○○、乙○○駕駛之車輛，並致乙○○受有頭部受傷之傷害，
    已如前述，犯罪所生之損害不輕、原審僅量處有期徒刑二月，與檢察官具體求刑
    刑度不符，復未具體敘明對於檢察官求刑不予採納之理由，自有判決理由不備之
違法。檢察官上訴意旨，以原審判決理由不備，指摘原判決不當，為有理由。原
    審判決既有上述之瑕庛，而無可維持，自應由本院將原判決予以撤銷改判。爰審
    酌被告服用酒類後，其體內血液中酒精濃度之高低、被告之犯罪對於他人生命安
    全之危險、對於甲○○、乙○○所生之損害，及犯罪後坦承犯行，並與甲○○、
    乙○○達成民事上之和解，此有和解書影本二份附卷可按，犯罪後態度良好等一
    切情狀，本院認公訴人具體請求對於被告量處有期徒刑六月，尚嫌過重，爰量處
    如主文第二項所示之刑，並諭知易科罰金之折算標準。
據上論斷，應依刑事訴訟法第四百五十五條之一第一項、第三項、第三百六十九條第
一項前段、第三百六十四條、第二百九十九條第一項前段，刑法第一百八十五條之三
、第四十一條第一項，罰金罰鍰提高標準條例第二條，判決如主文。
中      華      民      國      九十三      年    五    月      七      日
                                  臺灣高雄地方法院刑事第十五庭
                                      審判長法  官    張維君
                                            法  官    洪珮婷
    法  官    伍逸康
右正本證明與原本無異。
不得上訴。
                                            書記官    吳月華
中      華      民      國      九十三      年    五    月      七      日
附錄本判決論罪科刑法條：
中華民國刑法第一百八十五條之三
